臺灣新竹地方法院刑事判決
111年度交訴字第1號
公  訴  人  臺灣新竹地方檢察署檢察官
被      告  李永仁



上列被告因過失致死等案件，經檢察官提起公訴（110年度偵字
第10851號、第10860號），因被告於準備程序中就被訴事實為有
罪之陳述，經告知簡式審判程序之旨，並聽取當事人之意見後，
經本院合議庭裁定由受命法官獨任進行簡式審判程序，判決如下
：
    主      文
李永仁犯過失致死罪，處有期徒刑柒月。
    事實及理由
一、程序部分
　  按除被告所犯為死刑、無期徒刑、最輕本刑為3年以上有期
    徒刑之罪或高等法院管轄第一審案件者外，於第一次審判期
    日前之準備程序進行中，被告先就被訴事實為有罪之陳述時
    ，審判長得告知被告簡式審判程序之旨，並聽取當事人、代
    理人、辯護人及輔佐人之意見後，裁定進行簡式審判程序，
    刑事訴訟法第273條之1第1項定有明文。經核本案被告李永
    仁所犯係死刑、無期徒刑、最輕本刑為3年以上有期徒刑以
    外之罪，其於準備程序中就被訴事實為有罪之陳述，經告知
    簡式審判程序之旨，並聽取公訴人、被告之意見後，本院合
    議庭爰依首揭規定，裁定由受命法官獨任進行簡式審判程序
    。是本案之證據調查，依同法第273條之2規定，不受同法第
    159條第1項、第161條之2、第161條之3、第163條之1，及第
    164條至170條所規定證據能力認定及調查方式之限制，合先
    敘明。
二、本案犯罪事實及證據，除均引用檢察官起訴書之記載（如附
    件）外，另補充如下：
（一）事實部分補充：查獲經過為「李永仁於肇事後，在有偵查
      犯罪職權之機關或人員尚未知悉其係肇事者前，向接獲報
      案前往現場處理之警員坦承肇事，自首而願接受裁判」。
（二）證據部分補充：新竹縣政府警察局竹東分局竹東派出所道
      路交通事故肇事人自首情形記錄表、被告李永仁於本院準
      備程序及審理中所為之自白。
三、論罪科刑
（一）核被告所為，係犯刑法第276條之過失致死罪、同法第284
      條前段之過失傷害罪。又被告以一過失行為，致被害人胡
      明君死亡及告訴人邱柏昇受有傷害，係以一行為觸犯數罪
      名，為想像競合犯，應依刑法第55條前段之規定，從一重
      論以過失致死罪。
（二）又被告於肇事後留在現場，在具有偵查犯罪職權之機關或
      人員發覺其前揭犯行前，即向獲報前往現場處理之員警坦
      承其為肇事之人乙情，有新竹縣政府警察局竹東分局竹東
      派出所道路交通事故肇事人自首情形記錄表在卷可稽（見
      110年度相字第372號卷第50頁【下稱相卷】），其於有偵
      查犯罪權限之機關或人員知悉其犯罪前，主動向員警自首
      ，嗣並接受裁判，符合自首之規定，爰依刑法第62條前段
      之規定減輕其刑。
（三）爰審酌被告駕駛動力交通工具上路，本應小心謹慎以維護
      自身及他人之生命身體安全，竟因如起訴書所載之過失，
      肇致本件車禍事故之發生，致告訴人邱柏昇受有如起訴書
      所載之傷勢，被害人胡明君並於送醫急救後不治身亡，造
      成告訴人即被害人之父胡昌德及被害人之母親受有天人永
      隔、無法回復之傷害，實屬不該，衡以其犯後始終坦承犯
      行，非無悔意，並與告訴人胡昌德及被害人之母莊雅芳達
      成調解，約定於被告執行完畢出監後開始履行等節，有本
      院111年度交附民移調字第146號調解筆錄附卷可按（見本
      院卷第107至108頁），然尚未與告訴人邱柏昇達成和解，
      暨考量其本案之過失程度、情節、造成之損害、被害人胡
      明君就本件事故之發生亦有前述過失(見相卷第124至15頁
      )，及被告自陳高職畢業之教育智識程度、之前從事市場
      鷹架工作、未婚無子女、尚有罹患精神疾病之父親住院中
      ，經濟狀況貧困，無負債等一切情狀（見本院卷第83頁）
      ，量處如主文所示之刑。
據上論斷，應依刑事訴訟法第273條之1第1項、第299條第1項前
段、第310條之2、第454條第2項，判決如主文。
本案經檢察官陳子維提起公訴，檢察官葉益發到庭執行職務。　
中　　華　　民　　國　　111 　年　　8 　　月　　29　　日
                  刑事第七庭      法　官      王榮賓
以上正本證明與原本無異。
如不服本判決應於收受送達後20日內向本院提出上訴書狀，並應
敘述具體理由；其未敘述上訴理由者，應於上訴期間屆滿後20日
內向本院補提理由書（均須按他造當事人之人數附繕本）「切勿
逕送上級法院」。告訴人或被害人如對於本判決不服者，應具備
理由請求檢察官上訴，其上訴期間之計算係以檢察官收受判決正
本之日期為準。
中　　華　　民　　國　　111 　年　　8 　　月　　30　　日
                                  書記官      蘇鈺婷

附錄本案論罪科刑法條全文：
中華民國刑法第276條
因過失致人於死者，處5年以下有期徒刑、拘役或50萬元以下罰
金。
中華民國刑法第284 條
因過失傷害人者，處一年以下有期徒刑、拘役或十萬元以下罰金
；致重傷者，處三年以下有期徒刑、拘役或三十萬元以下罰金。

【附件】
臺灣新竹地方檢察署檢察官起訴書
                                    110年度偵字第10851號
                                               第10860號
　　被　　　告　李永仁　男　33歲（民國00年00月0日生）
　　　　　　　　　　　　住新竹縣○○鎮○○路000號
　　　　　　　　　　　　國民身分證統一編號：Z000000000號
上列被告因過失致死等案件，業經偵查終結，認應提起公訴，茲
將犯罪事實及證據並所犯法條分敘如下：
　　　　犯罪事實
一、李永仁於民國110年6月11日凌晨2時37分許，無照駕駛車牌
    號碼0000-00號自用小客車（下稱A車），違規超速（速限為
    50公里）以60公里之時速，沿新竹縣竹東鎮中興路由東往西
    方向行駛，迄行經該路段2段100號前，因疏未注意車前狀況
    ，不慎向右偏移，撞擊劉宇竣（涉案部分，另為不起訴處分
    ）所使用、停放於該址路旁白線內（西向道路旁）、車牌號
    碼為000-0000號之自用小客車（車內無人，下稱B車），致A
    車故障無法啟動而斜停在上揭路段外側車道處，嗣劉宇竣聞
    聲下樓見B車遭撞擊，旋阻攔李永仁離去，並與李永仁在該
    址道路旁起爭執；詎李永仁本應注意，汽車發生故障不能行
    駛，應即設法移置於無礙交通處，在未移置前或移置後，在
    行車時速逾越40公里之路段，應豎立車輛故障標誌於車身後
    方30公尺至100公尺之路面上，且依當時路況為天候晴、夜
    間有照明、柏油路面、乾燥無缺陷、無障礙物、視距良好，
    並無不能注意情事，竟仍疏未注意及此，未移置A車至無礙
    交通處，亦未設置任何車輛故障標誌於A車後方或開啟警示
    燈以提醒來車注意，適有胡明君騎乘車牌號碼000-000號普
    通重型機車（車主：蕭凱文，下稱C車），搭載邱柏昇，沿
    上揭路段由東往西方向、自A車後方直行而至，亦疏於注意
    車前狀況，遂與A車發生碰撞，因而人車倒地，胡明君受有
    頭頸鈍力傷合併四肢多處擦挫傷等傷害，經送醫急救，仍於
    同日（11日）凌晨4時16分許宣告不治而死亡，邱柏昇則受
    有外傷性左側硬腦膜下出血並顱底骨折、外傷性面骨（左側
    眶內壁、左側鼻竇壁、雙下頜骨）和鼻骨骨折等傷害；嗣員
    警據報前往處理，且經胡昌德（胡明君之父）、邱柏昇提出
    告訴，因而循線查獲。
二、案經胡昌德、邱柏昇訴由新竹縣政府警察局竹東分局報告偵
    辦。
　　　　證據並所犯法條
一、證據清單及待證事實：
編號 證據名稱 待證事實 1 被告李永仁於警詢、偵訊中不利於己之供述。 證明被告李永仁於案發時地，無照、超速駕駛A車撞擊B車，致A車斜停在上址道路處，且未設置任何標誌或燈光以示警，即與同案被告劉宇竣在道路旁爭吵，其後C車追撞A車，C車騎士及乘客均倒地受傷之事實。 2 同案被告劉宇竣於警詢、偵訊中之供述。 證明B車於案發期間，停放於上址路旁白線內，遭A車偏駛撞擊，同案被告劉宇竣見狀，旋上前與被告李永仁在道路旁爭吵，其後C車追撞A車，騎士及乘客均倒地受傷之事實。 3 告訴人胡昌德於警詢、偵訊中、告訴人邱柏昇於警詢中之證述。 證明被告李永仁車禍肇事，致被害人胡明君死亡、告訴人邱柏昇受有上揭傷害之事實。 4 證人蕭凱文於警詢中之證述。 證明被告李永仁於案發期間使用A車之事實。 5 員警職務報告、道路交通事故現場圖、調查報告表（一）、（二）、臺北榮民總醫院新竹分院診斷證明書、檢驗（查）報告、救護紀錄表、新竹縣政府警察局竹東分局竹東派出所道路交通事故肇事人自首情形紀錄表、車輛詳細資料報表、證號查詢汽、機車駕駛人資料、監視器畫面翻拍照片、案發現場及車損照片、本署相驗屍體照片、本署法醫檢驗報告書、相驗照片、交通部公路總局新竹區監理所竹苗區車輛行車事故鑑定會鑑定意見書（竹苗區0000000案）、新竹縣政府警察局舉發違反道路交通管理事件通知單、國立臺灣大學醫學院附設醫院新竹臺大分院新竹醫院診斷證明書、中國醫藥大學新竹附設醫院（CMU-HCH）檢驗檢查報告。 證明全部犯罪事實。 
二、核被告李永仁所為，係犯刑法第276條之過失致死、同法第2
    84條前段之過失傷害等罪嫌。被告以一行為觸犯上揭數罪名
    ，為想像競合犯，請依法從一重之過失致死罪處斷；又其無
    駕駛執照駕車肇事致人死亡，請依道路交通管理處罰條例第
    86條第1項規定加重其刑。
三、依刑事訴訟法第251條第1項提起公訴。
　　此　致
臺灣新竹地方法院
中　　華　　民　　國　 110　　年　　11　　月　　10　　日
　　　　　　　　　　　　　    檢  察  官  陳  子  維
本件證明與原本無異　　　　　　　　　　　　
中　　華　　民　　國　 110　　年　　11　　月　　20　　日
                              書  記  官  林  以  淇
附錄本案所犯法條全文
中華民國刑法第276條
因過失致人於死者，處 5 年以下有期徒刑、拘役或 50 萬元以
下罰金。
中華民國刑法第284條
因過失傷害人者，處 1 年以下有期徒刑、拘役或 10 萬元以下
罰金；致重傷者，處 3 年以下有期徒刑、拘役或 30 萬元以下
罰金。